臺灣雲林地方法院刑事裁定
111年度聲字第381號
聲  請  人  臺灣雲林地方檢察署檢察官
受  刑  人  楊智羽



上列聲請人因對受刑人數罪併罰有二裁判以上，聲請定其應執行
之刑（110年度執字第1926號），本院裁定如下：
    主    文
甲○○所犯如附表所示之罪刑，應執行有期徒刑陸年。
    理    由
一、聲請意旨略以：受刑人甲○○因違反毒品危害防制條例等案件
    ，先後經判決確定（如附表），符合數罪併罰之要件，應依
    刑法第53條及第51條第5款之規定，聲請定其應執行之刑，
    爰依刑事訴訟法第477條第1項規定聲請裁定等語。
二、依刑法第53條及第54條應依刑法第51條第5 款至第7 款之規
    定，定其應執行之刑者，由該案犯罪事實最後判決之法院之
    檢察官，聲請該法院裁定之。又裁判確定前犯數罪者，併合
    處罰之。但有下列情形之一者，不在此限：一、得易科罰金
    之罪與不得易科罰金之罪。二、得易科罰金之罪與不得易服
    社會勞動之罪。三、得易服社會勞動之罪與不得易科罰金之
    罪。四、得易服社會勞動之罪與不得易服社會勞動之罪。前
    項但書情形，受刑人請求檢察官聲請定應執行刑者，依第51
    條規定定之。數罪併罰，有二裁判以上者，依第51條之規定
    ，定其應執行之刑，刑事訴訟法第477 條第1 項、刑法第50
    條、第53條分別定有明文。又數罪併罰，分別宣告其罪之刑
    ，依下列各款定其應執行者：五、宣告多數有期徒刑者，於
    各刑中之最長期以上，各刑合併之刑期以下，定其刑期。但
    不得逾30年，刑法第51條第5款亦規定甚明。再數罪併罰之
    數罪均得易科罰金，其應執行之刑逾6 月者，亦得以新臺幣
    1 千元、2 千元或3 千元折算1 日，易科罰金，刑法第41條
    第8 項定有明文，亦有司法院釋字第366 號解釋及第662 號
    解釋意旨可資參照，是反面解釋，若數罪併罰之各罪中有不
    得易科罰金者，即無上開刑法規定及大法官解釋意旨之適用
    ，而無庸於定應執行刑時，諭知易科罰金之折算標準。
三、經查：受刑人因犯如附表所示之罪，先後經最高法院、臺灣
    高等法院臺南分院、臺灣苗栗地方法院及本院判處如附表所
    示之刑，並均確定在案，而其中附表編號４所示之罪係得易
    科罰金，附表編號１至３、５所示之罪則不得易科罰金，原屬
    刑法第50條第1項但書第1款不得併合處罰之情形，然既經受
    刑人請求檢察官向法院聲請定應執行刑，有臺灣雲林地方檢
    察署刑法第50條第1項但書案件是否請求定應執行刑調查表1
    紙附卷可憑，是聲請人依刑法第50條第2項規定，聲請就附
    表所示各罪刑定其應執行之刑，於法並無不合。又受刑人所
    犯如附表編號１之各罪，經臺灣高等法院臺南分院以108年度
    金上訴字第1268、1269、1270號裁判定應執行刑有期徒刑1
    年8月確定；附表編號２之各罪，經臺灣苗栗地方法院以108
    年度原訴字第15號裁判定應執行刑有期徒刑1年11月確定；
    附表編號３之各罪，經臺灣高等法院臺南分院以109年度上訴
    字第1428號裁判定應執行刑有期徒刑1年確定；附表編號５之
    各罪，經本院以110年度訴字第146號裁判定應執行刑有期徒
    刑2年4月確定，依上開最高法院裁判意旨，本院應受裁量權
    內部界限及外部界限之拘束。又本院審酌被告陳稱：希望法
    院從輕量刑等語，此有前開調查表在卷可查，另酌以本案附
    表所示各罪之犯罪時間、犯罪之同質性以及定應執行刑之限
    制加重原則，兼顧刑罰衡平之要求及矯正受刑人之目的，在
    未逾越內、外部界限之限度內，定其應執行之刑如主文所示
    。
四、依刑事訴訟法第477 條第1 項，刑法第53條、第51條第5 款
    ，裁定如主文。　　
中　　華　　民　　國　　111 　年　　6 　　月　　10　　日
                  刑事第八庭  法  官  　蕭孝如　　

以上正本證明與原本無異。
如不服本裁定，應於裁定送達後5 日內向本院提出抗告狀（須附
繕本）。
                              書記官    鄭庭羽
中　　華　　民　　國　　111 　年　　6 　　月　　10　　日


附表：【受刑人甲○○定應執行刑案件一覽表】
編     號            １           ２           ３ 罪     名  三人以上共同詐欺取財罪 三人以上共同詐欺取財罪 妨害秩序 宣 告 刑  ①有期徒刑1年3月 ②有期徒刑1年4月  ①有期徒刑1年1月（2次） ②有期徒刑1年2月（2次） 有期徒刑10月（2次） 犯罪日期  ①107年9月17日中午12時許 ②107年9月16日下午4時44分許 ①107年9月14日上午11時許 ②107年9月14日下午4時30分許 ③107年9月14日下午6時7分許 ④107年9月14日下午5時6分許 109年4月19日清晨某時至6時23分許 偵查機關年度案號  臺灣雲林地方檢察署107年度偵字第5110號、第6242號、第6911號、第7718號、108年度少連偵字第5號、108年度偵字第476號、第537號、第889號、第902號 臺灣苗栗地方檢察署107年度偵字第4479、4591、4592、4643、5147、5200、5601、5946號、107年度軍偵字第46號、108年度偵字第681、1383、1384、1385、2298號，及移送併辦107年度偵字第23319號、108年度偵字第2178、3240、11622號、109年度偵字第2563號 臺灣雲林地方檢察署109年度偵字第2855號、第2913號、第3112號 最後事實審 法  院 臺灣高等法院臺南分院 臺灣苗栗地方法院 臺灣高等法院臺南分院  案  號 108年度金上訴字第1268、1269、1270號 108年度原訴字第15號 109年度上訴字第1428號  判決日 109 年5 月27日 109 年11月24日 110 年3 月4 日 確定判決 法  院 最高法院 臺灣苗栗地方法院 臺灣高等法院臺南分院  案  號 109 年度台上訴字第4471號 108年度原訴字第15號 109年度上訴字第1428號  確定日 110 年1 月6 日 110 年6 月1 日 110 年4 月12日 備     註  臺灣雲林地方檢察署110年度執字第319號（編號１已定應執行有期徒刑1年8月） 臺灣苗栗地方檢察署110年度執字第1573號（編號２已定應執行有期徒刑1年11月） 臺灣雲林地方檢察署110年度執字第1073號（編號３已定應執行有期徒刑1年） 


編     號            ４           ５ （以下空白）  罪     名  妨害自由 共同販賣第三級毒品  宣 告 刑  有期徒刑5月  ①有期徒刑1年10月 ②有期徒刑2年（2次）  犯罪日期  109年4月19日上午10時20分許  ①109年3月18日某時許 ②109年3月底某日 ③109年4月15日  偵查機關年度案號  臺灣雲林地方檢察署109年度偵字第2855號、第2913號、第3112號 臺灣雲林地方檢察署109年度偵字第4326號、110年度偵字第1508號  最後事實審 法  院 臺灣高等法院臺南分院 臺灣雲林地方法院   案  號 109年度上訴字第1428號 110年度訴字第146號   判決日 110 年3 月4 日 110 年5 月31日  確定判決 法  院 臺灣高等法院臺南分院 臺灣雲林地方法院   案  號 109年度上訴字第1428號 110年度訴字第146號   確定日 110 年4 月12日 110 年6 月29日  備     註  臺灣雲林地方檢察署110年度執字第1074號 臺灣雲林地方檢察署110年度執字第1926號（編號５已定應執行有期徒刑2年4月）